# 新收入准则下的合同资产

提问人：112233azq 时间：2020-12-05 19:33:02
公司某客户在合同支付条件中约定：付款支持文档：供方应在到期日前提供以下文档： 1 、正式发票：供方开具的发票应当符合相关法律要求并列出费用、税金及准确税号； 2 、验收证明文件。
公司收入确认流程为先跟客户邮件对账确认需要验收的数量，核对一致后在客户供应商系统下PO单，供应商系统验收通过后（验收证明文件以系统验收通过，无需提供纸质文件），然后开具增值税发票并邮寄给客户。
1 、根据目前的定义，应收账款是指对客户拥有无条件收款权，既然合同约定了需要发票方可支付即表明公司在确认收入时不存在无条件收款权。是否应当在供应商系统验收通过并客户收到发票后（并非公司自己开具发票时）方可将之前确认的合同资产转入应收账款？
2 、目前大部分客户均有要求收到发票才付款（目前审计的大部分行业），已形成行业惯例，但大部分客户在合同中并未直接约定该支付条款，在平时审计时在确认应收账款还是合同资产时是否要根据该行业管理进行区分？

回答人：chenyiwei
如果除了“对账一致、开具发票”以外，其他付款前提条件都已满足，则这种情况仍应确认应收账款（即，视作具备无条件收款权利），而不是合同资产。主要考虑：
1 、对账和开票属于结算过程中的环节，本身不属于履约义务或者保证性质保义务；
2 、该项操作何时进行，可由企业自主控制，且一旦作出该行为，企业不会因此承担新的责任和义务，即该行为使企业单方面受益；
3 、企业作出该行为无需发生重大的额外成本。